【裁判字號】    89,易,376
【裁判日期】    890530
【裁判案由】    竊盜
【裁判全文】
臺灣新竹地方法院刑事判決                          八十九年度易字第三七六號
    公  訴  人  臺灣新竹地方法院檢察署檢察官
    被      告  甲○○
右列被告因竊盜案件，經檢察官提起公訴 (八十九年度偵字第九四號)，本院判決
如左：
    主  文
甲○○連續踰越安全設備竊盜，累犯，處有期徒刑壹年。
    事  實
一、甲○○於民國（下同）八十五年間因犯偽造文書罪，經台灣桃園地方法院判處有
    期徒刑四月，並於八十六年二月八日執行完畢。仍不知悔改，復基於意圖為自己
    不法所有之概括犯意，先於（一）八十八年六月二十四日某時許，至新竹縣湖口
    鄉湖鏡村十二鄰二三一之一號土地公廟，竊取供奉廟中之土地公身上之金鉑片四
    片。又於（二）八十九年二月六日凌晨一時三十分許，至新竹縣湖口鄉波羅村六
    鄰波羅文三十之二十三號，將其倉庫後方之窗戶拆下，將手伸進倉庫內，踰越安
    全設備而竊取重約二十公斤電纜線；竊取得手後，因誤觸保全系統而被警當場查
    獲，並扣得其竊盜所得之上開物品。
二、案經新竹縣警察局竹北分局報請台灣新竹地方法院檢察署檢察官偵查起訴。
    理  由
一、訊據被告甲○○對右揭事實（二）業已坦承不諱，核與被害人乙○○指訴失竊情
    節相符，且有贓物領保管單附卷可稽，事証明確，被告犯行洵堪認定。右揭事實
    （一）部分，被告嗣後於本院訊問時雖否認犯行，辯稱：金鉑片是伊買的云云。
    惟查其無法證明購買該金鉑片之事實，所辯已難置信；且其於警訊時亦已坦承確
    有此部份之犯行，是被告所辯不足採信。此外，復經被害人丙○○指述綦詳，並
    有贓物認領保管單附卷可稽，被告此部份之犯行，事證明確，亦堪認定。
二、被告於事實欄行竊（二）之犯行，係將其倉庫後方之窗戶拆下，將手伸進倉庫內
    行竊，自係踰越安全設備竊盜。核被告事實（一）所為，係犯刑法第三百二十條
    第一項之罪；事實（二）所為，係犯刑法第三百二十一條第一項第二款之罪。公
    訴人認事實（二）所為係犯刑法第三百二十條第一項之罪，尚有未洽，起訴法條
    應予變更。被告所為二竊盜行為，時間緊接，所犯基本犯罪事實相同，顯係出於
    概括之犯意為之，為連續犯，爰依刑法第五十六條之規定論以刑法第三百二十一
    條第一項第二款之罪，並加重其刑。又被告曾犯偽造文書罪，經台灣桃園地方法
    院判處有期徒刑四月，並於八十六年二月八日執行完畢，有台灣高等法院被告全
    國前案紀錄表在卷可憑，其於五年以內再犯本件有期徒刑以上之罪，為累犯，依
    刑法第四十七條規定遞加重其刑。爰審酌被告之素行、犯罪之動機、目的、手段
    、犯罪所生之損害及犯罪後態度等一切情狀，量處如主文所示之刑。
三、據上論斷，應依刑事訴訟法第二百九十九條第一項前段、第三百條，刑法第五十
    六條、第三百二十一條第一項第二款、第四十七條，判決如主文。
中      華      民      國    八十九    年      五      月     三十     日
                                 臺灣新竹地方法院刑事第一庭
                                     法  官   謝  慧  敏
右正本證明與原本無異。
如不服本判決，應於判決送達後十日內向本院提出上訴狀( 應附繕本 )，上訴於
臺灣高等法院。
                                     書記官   龔  紀  亞
中      華      民      國    八十九    年      五      月     三十     日


司法院資訊處製作；財團法人民間司法改革基金會備份。
